# 2019 年金融工具准则对 IPO 影响

提问人：flyingzhao1206 时间：2019-04-16 12:21:34
请教陈版主：
A股 IPO项目以前年度没有适用新金融工具准则，但是 2019 年加期的话，需要适用新金融工具准则，那么以前期间仍然适用原准则，只有 2019 年加期适用新准则?

回答人：chenyiwei
虽然没有明文规定，但一般理解 IPO公司在新准则执行时间表的问题上视同上市公司处理，以确保日后上市后会计政策的可比性。
一般做法是对前期比较数据不做调整，将新旧准则过渡衔接的影响数全部体现在 2019 年 1 月 1 日的期初留存收益和其他综合收益中。

提问人：thcpah 时间：2019-05-13 17:06:56
请问陈老师：也就是说由于考虑预计损失的影响，而变更了账龄计提比例，不是作为 “会计估计变更”，仍作为“会计政策变更”，对 2019 年 1 月 1日的留存收益进行调整。在附注中的资产负债项目披露时，将 2019 年 1月 1 日作为”期初数 “，而不象以往会将 2018 年 12 月 31 日作为”期初数 “反映了？

回答人：chenyiwei
报表列报和附注披露中，披露的前期对比数都是 2018 年 12 月 31 日按原准则确定的金额。